臺灣臺南地方法院刑事判決　　　　　　　　　　　　　九十二年度訴字第九八三號
　　公　訴　人　臺灣臺南地方法院檢察署檢察官
　　被　　　告　甲○○
右列被告因違反毒品危害防制條例案件，經檢察官提起公訴（九十二年度毒偵緝字第
二三九號、九十二年度毒偵字第一二六三號、九十二年度毒偵字第一三二七號），及
移
院裁定進行簡式審判程序後，判決如左：
    主  文
甲○○連續施用第一級毒品，處有期徒刑捌月。扣案之第一級毒品海洛因貳包（驗餘
後合計淨重零點玖壹公克，包裝重合計零點肆公克）及含有第一級毒品海洛因之殘渣
袋壹個（淨重零點柒公克）均沒收銷燬之、扣案之注射針筒陸支均沒收。又連續施用
第二級毒品，處有期徒刑伍月。扣案之第二級毒品安非他命貳包（驗餘後合計淨重陸
點陸公克，包裝重合計零點伍壹公克）沒收併銷毀之。應執行有期徒刑壹年。扣案
之第一級毒品海洛因貳包（驗餘後合計淨重零點玖壹公克，包裝重合計零點肆公克）
、第二級毒品安非他命貳包（驗餘後合計淨重陸點陸公克，包裝重合計零點伍壹公
克）、含有第一級毒品海洛因之殘渣袋壹個（淨重零點柒公克），均沒收銷燬之；扣
案之注射針筒陸支均沒收。
    事  實
一、甲○○前因施用第一級毒品海洛因案件，經依本院九十年度毒聲字第二六五號裁
    定送勒戒所觀察、勒戒後，認無繼續施用毒品之傾向，經臺灣臺南地方法院檢察
    署檢察官於民國九十年七月九日，以九十年度毒偵緝字第三五三號為不起訴處分
    確定。詎其仍不知悔改，復基於施用第一級毒品之概括犯意，自九十一年十一月
    底某日起至九十二年七月十六日止，在臺南市○區○○路五五六號八樓及臺南縣
    永康市○○○路五四四巷一一二號等處，以將海洛因摻水置入針筒注射或將之摻
    入香煙內點燃吸食之方式，連續施用第一級毒品海洛因多次；又另行基於施用第
    二級毒品之概括犯意，自九十一年十一月間某日起至九十二年七月十三日止，在
    前開處所，以燒烤吸其煙霧之方式，連續施用第二級毒品安非他命多次，平均二
    、三月施用一次。其間先於九十二年一月二十三日晚間十時三十分許，在高雄市
    ○○路二一一號前為警查獲，並扣得其所持有之第一級毒品海洛因一包（驗餘後
    淨重０‧九０公克，包裝重０‧一八公克）及第二級毒品安非他命一包（驗餘後
    淨重０‧五八公克，包裝重０‧一八公克）；又於九十二年六月五日晚間十時五
    十分許，在臺中市○○區○○路三段三號前為警查獲，並扣得其所有供施用毒品
    之器具注射針筒五支；復於九十二年七月六日下午六時五十分許，為警在臺南市
    ○區○○街九十號六樓之八查獲，並扣得其所持有之第二級毒品安非他命一包（
    驗餘後淨重五‧七八公克，包裝重０‧三三公克）、含海洛因殘渣袋一個；迄於
    九十二年七月十七日凌晨二時三十五分許，在臺南市○○路與利南街口，因形跡
    可疑為警盤查而查獲，並扣得其所持有之第一級毒品海洛因一包（驗餘後淨重０
    ‧０一公克，包裝重０‧二二公克）及注射針筒一支。嗣甲○○前揭施用毒品行
    為經依本院九十二年度毒聲字第六七六號裁定送觀察、勒戒後，認有繼續施用毒
    品之傾向。
二、案經臺南市警察局第三分局、第六分局報告及高雄市政府警察局移送臺灣高雄地
    方法院檢察署呈請臺灣高等法院檢察署令轉臺灣臺南地方法院檢察署偵查起訴，
    暨臺灣臺南地方法院檢察署移送併辦。
    理  由
一、右揭犯罪事實，業據被告甲○○於警詢、偵查及本院審理中坦承不諱，且被告先
    後經高雄市政府警察局保安警察大隊、臺中市警察局第五分局、臺南市警察局第
    三分局、臺南市警察局第六分局分別於九十二年一月二十三日、同年六月五日、
    同年七月七日及同年月十七日採尿送驗結果，均呈嗎啡（海洛因吸食入人體，經
    代謝作用又可分解成嗎啡，故海洛因在進入人體後，均以嗎啡形態排於尿液中）
    及甲基安非他命陽性反應，有高雄市立凱旋醫院九十二年二月十一日出具之煙毒
    尿液檢驗成績書、高雄市政府警察局尿液代號與真實姓名對照表、中山醫學大學
    附設醫院藥物濫用檢測中心九十二年六月二十六日出具之尿液檢驗報告、臺中市
    警察局第五分局尿液代號與真實姓名對照表、臺南市衛生局九十二年七月十七日
    南市衛驗字第九二０五二六號及九十二年七月二十四日南市衛驗字第九二０五三
    六號檢驗成績書、臺南市警察局第三分局偵辦甲○○涉嫌毒品案尿液編號與姓名
    、年籍資料對照表及臺南市警察局第六分局涉嫌毒品危害防制條例案送驗尿液及
    年籍對照表各一件附卷可參，復有扣案之第一級毒品海洛因二包（驗餘後合計淨
    重０‧九一公克，包裝重合計０‧四公克）、第二級毒品安非他命二包（驗餘後
    合計淨重六‧三六公克，包裝重合計０‧五一公克）、含有第一級毒品海洛因之
    殘渣袋一個及注射針筒六支可資佐證（前揭扣案之第一級毒品海洛因、第二級毒
    品安非他命及含有海洛因之殘渣袋，經分別送法務部調查局及內政部警政署刑事
    警察局鑑驗結果，確各含有第一級毒品海洛因及第二級毒品甲基安非他命成分，
    有法務部調查局九十二年二月二十一日調科壹字第二二００一四七四九號、九十
    二年八月十五日調科壹字第二００００四四四三號、九十二年十一月七日調科壹
    字第０九二六二六一四九二０號鑑驗通知書及內政部警政署刑事警察局九十二年
    十一月十二日刑鑑字第０九二０二０三六六八號鑑驗通知書各一紙在卷可參）。
    又被告前因施用第一級毒品海洛因案件，經本院以九十年度毒聲字第二六五號裁
    定送觀察、勒戒後，認無繼續施用毒品之傾向，經臺灣臺南地方法院檢察署檢察
    官於九十年七月九日，以九十年度毒偵緝字第三五三號為不起訴處分確定，有該
    不起訴處分書附卷足憑。其於前揭不起訴處分後五年內再犯本件施用毒品之罪，
    經依本院九十二年度毒聲字第六七六號裁定送觀察、勒戒後，認有繼續施用毒品
    之傾向，有前開刑事裁定、臺灣臺南看守所附設勒戒所九十二年八月十一日南所
    文衛字第０九二０００二二一一號函附之「有無繼續施用毒品傾向證明書」暨「
    有無繼續施用毒品傾向評估標準紀錄表」及臺灣高等法院被告全國前案紀錄表等
    件在卷可稽。綜上所查，被告自白核與事實相符，本件事證明確，被告犯行堪以
    認定，應依法論科。
二、按海洛因為毒品危害防制條例第二條第二項第一款所規定之第一級毒品。又安非
    他命為第二級毒品，復為毒品危害防制條例第二條第二項第二款所明定。核被告
    所為，犯有毒品危害防制條例第十條第一項之施用第一級毒品罪及同條例第十條
    第二項之施用第二級毒品罪。其施用前持有第一級、第二級毒品之低度行為，分
    別為施用第一級、第二級毒品之高度行為所吸收，均不另論罪。被告先後多次施
    用第一級毒品海洛因及第二級毒品安非他命之犯行，均時間緊接，方法一致，觸
    犯犯罪構成要件相同之罪名，顯俱係基於概括犯意反覆為之，皆為連續犯，應各
    依刑法第五十六條之規定論以一罪，並依法加重其刑。又其所犯上開連續施用第
    一級毒品及施用第二級毒品罪間，犯意各別，罪名互殊，應予分論併罰。另本案
    移送併辦部分，雖未據公訴人起訴，然該部分犯行與業經起訴有罪部分，有連續
    犯裁判上一罪關係，已如前述，本院依審判不可分原則，自得併予審理，附此敘
    明。爰審酌被告前因施用毒品案件，經送觀察、勒戒後，仍不思戒除施用毒品惡
    習，再犯本案，自戕身心，破壞國民健康，惟其施用毒品之犯行，在性質上乃屬
    對自我身心健康之自戕行為，尚未嚴重破壞社會秩序、侵害他人權益及犯罪後坦
    承犯行，態度良好等一切情狀，分別量處如主文所示之刑，並定其應執行之刑。
    末按查獲之毒品，不問屬於犯人與否，均沒收銷燬之，毒品危害防制條例第十八
    條第一項前段定有明文。本件扣案之第一級毒品海洛因二包（驗餘後合計淨重０
    ‧九一公克，包裝重合計０‧四公克）、第二級毒品安非他命二包（驗餘後合計
    淨重六‧三六公克，包裝重合計０‧五一公克），係毒品危害防制條例第二條第
    二項第一、二款規定之第一、二級毒品無訛，業如前述，應依同條例第十八條第
    一項前段宣告沒收銷毀之。至上開海洛因及安非他命之包裝既係包裹海洛因及安
    非他命之用，自有第一、二級毒品海洛因及安非他命黏附其上，無法分離，而扣
    案含有第一級毒品海洛因殘渣之分裝袋一個，亦有第一級毒品海洛因殘渣黏附其
    上，無法析離，應認均屬海洛因及安非他命之一部分，故併予宣告沒收銷燬之。
    扣案之注射針筒六支（即司法警察於九十二年六月五日查獲被告時扣得之注射針
    筒五支及九十二年七月十七日凌晨二時三十五分許，為警自其所攜帶之手提包內
    起出之注射針筒一支），係被告供施用毒品所用之物，且非專供施用毒品外別無
    其他正常用途之物，復為被告所有，業據其供明在卷，爰依法宣告沒收。另司法
    警察於九十二年七月十七日凌晨二時三十五分許，在臺南市○○路與利南街口查
    獲被告時，自其所駕駛之自小客車內扣得之注射針筒一支及分裝袋六十六個，並
    無證據證明係被告所有，被告亦否認該等物品係供本件施用毒品所用之物，且非
    違禁物，或專供施用毒品外別無其他正常用途之物，爰不予宣告沒收，併此敘明
    。
據上論斷，應依刑事訴訟法第二百七十三條之一第一項、第二百九十九條第一項前段
，毒品危害防制條例第十條第一項、第二項、第十八條第一項前段、刑法第十一條前
段、第五十六條、第五十一條第五款、第三十八條第一項第二款，判決如主文。
本案經檢察官乙○○到庭執行職務。
中      華      民      國    九十三    年      一      月      七      日
                                      臺灣臺南地方法院刑事第五庭
                                          審判長法  官  陳欽賢
                                                法  官  莊玉熙
                                                法  官  林佩儒
右正本證明與原本無異。
如不服本判決，應於判決送達後十日內向本院提出上訴狀（應附繕本）。
                                                書記官  廖文靜
中      華      民      國    九十三    年      一      月      十二    日
附錄法條：
毒品危害防制條例第十條
施用第一級毒品者，處六月以上五年以下有期徒刑。
施用第二級毒品者，處三年以下有期徒刑。
